

Nguyen thi tu nhu

trinh duoc vien

167D nguyen van cudc thoi nhut/phuong thoi an/ ninh kieu /can tho

nhunguyenth2408@gmail.com

0932949383

MỤC TIÊU NGHỀ NGHIỆP

Áp dụng những kinh nghiệm về kỹ năng bán hàng và sự hiểu biết về thị trường để trở thành một nhân viên bán hàng chuyên nghiệp, mang đến nhiều giá trị cho khách hàng. Từ đó giúp Công ty tăng số lượng khách hàng và mở rông tập khách hàng.

KINH NGHIỆM LÀM VIỆC

CÔNG TY DUOC PHAM NAM DUOC

2009-2012 - I

CONG TY DAEWO PHAMA

2014 - 2017

TRINH DUOC VIEN

- phu trach khu vuc ho chi minh

TRINH DUOC VIEN

- LA TRINH DUOC VIEN
- Quảng bá sản phẩm thông qua các ấn phẩm truyền thông: banner, poster, tờ rơi...
- Lập báo cáo sản lương bán ra hàng ngày.
- gioi thieu san pham toi bac si, duoc si nha thuoc va benh vien
- hoan thanh chi tieu doanh so cty giao

HỌC VẤN

ĐẠI HỌC VOTRUONG TOAN

10/2012 - 10/2016

CHUYÊN NGÀNH: DUOC SI

Tốt nghiệp loại Giỏi, điểm trung bình 9.9

HOẠT ĐỘNG

NHÓM TÌNH NGUYỆN VO TRUONG TOAN

10/2012 - 10/2017

TÌNH NGUYÊN VIÊN

Tập hợp các món quà và phân phát tới người vô gia cư.

- Chia sẻ, động viên họ vượt qua giai đoạn khó khăn, giúp họ có những suy nghĩ lạc quan.

CHỨNG CHỈ

2013

Giải nhất Tài năng thuyet trinh

GIẢI THƯỞNG

THÔNG TIN THÊM

Điền các thông tin khác (nếu có)

KỸ NĂNG

Tin học văn phòng

Tiếng Anh

SỞ THÍCH

- Đọc sách
- Đá bóng